臺灣高等法院刑事判決　　　　　　　　　　　　　　九十三年度上易字第三五九號
　　上　訴　人
　　即自 訴 人　甲○○
　　被　　　告　戊○○
　　被　　　告　丙○○
　　被　　　告　丁○○
　　被　　　告　乙○○
　　被　　　告　己○○○
右上訴人即自訴人因自訴被告等詐欺案件，不服臺灣地方法院九十二年度自字第七一
六號，中華民國九十二年十一月二十日第一審判決，提起上訴，本院判決如左：
    主  文
上訴駁回。
    理  由
一、上訴意旨如附件上訴狀所載。
二、按起訴或其他訴訟行為，於法律上必備之程式有欠缺而其情形可補正者，法院應
    定期間，以裁定命其補正，新修正刑事訴訟法（以下同）第二百七十三條第六項
    定有明文。又提起自訴，應於自訴狀內記載犯罪事實及證據並所犯法條，並應按
    被告之人數，提出繕本，刑事訴訟法第三百二十條第二項第二款及第四項亦分別
    定有明文，此乃法律上必備之程式。另自訴之提起，應委任律師行之；檢察官於
    審判期日所得為之訴訟行為，於自訴程序，由自訴人代理人為之；自訴人未委任
    代理人，法院應定期間以裁定命其委任代理人，逾期仍不委任者，應諭知不受理
    之判決，刑事訴訟法第三百十九條第二項、第三百二十九條第一項、第二項分別
    定有明文（上開新修正條文自九十二年九月一日起施行）。又案件起訴之程序違
    背規定者，應諭知不受理之判決，刑事訴訟法第三百零三條第一款亦定有明文。
三、經查上訴人即自訴人甲○○係於九十二年十月十三日具狀向原審法院提起本件自
    訴，此有原審法院收文戳在卷足憑（原審卷第一頁）；因上訴人即自訴人提起本
    件自訴並未委任律師行之，嗣經原審法院於民國九十二年十月十六日以裁定命自
    訴人應於裁定收受送達後五日內補正委任自訴代理人與補正犯罪之證據，並按被
    告之人數提出繕本，嗣經上訴人於同（九十二）年十一月十四日收受上開裁定，
    此有原審裁定與送達證書各在卷足憑（原審卷第十三頁、十四頁）；惟自訴人收
    受前開裁定後逾期仍未依規定補正，揆諸首揭法條規定，自訴人提起本件自訴既
    未依規定委任律師行之，且其起訴之程式亦顯有未備，原審法院依刑事訴訟法第
    三百四十三條、第三百零三條第一款、第三百二十九條第二項、第三百零七條規
    定，不經言詞辯論，予以諭知不受理之判決，經核於法並無不合。
四、上訴人即自訴人甲○○提起上訴，經查其提出如附件上訴狀內容所載，並未指明
    原審判決有何不當或違法之處，且其上訴狀內容核與其所提起之自訴狀內容均屬
    相同（內容均泛稱被告利用報紙廣告刊載網路資訊商機，詐騙智慮淺薄人士，雖
    然後來利用民事訴訟取得民事判決確定證明書，但被告均利用於民事判決確定前
    ，四處搬遷藏匿云云），可見其提起本件上訴，並無理由，應予駁回，爰不經言
    詞辯論為之。
四、據上論斷，依刑事訴訟法第三百六十八條、第三百七十二條，判決如主文。
中　　　華　　　民　　　國　　九十三　　年　　　三　　　月　　二十九　　日
                              臺灣高等法院刑事第二十三庭
                                  審判長法  官　黃　瑞　華
                                        法  官  宋　　　祺
                                        法  官  陳　坤　地
右正本證明與原本無異。
不得上訴。
                                        書記官　陳　建　邦
中　　　華　　　民　　　國　　九十三　　年　　　四　　　月　　　一　　　日
